臺灣高雄地方法院刑事判決　　　　　　　　　　　　　九十三年度交訴字第四六號
　　公　訴　人　臺灣高雄地方法院檢察署檢察官
　　被　　　告　乙○○
　　選任辯護人　李慶榮
　　　　　　　　孫守濂
右列被告因公共危險等案件，經檢察官提起公訴（九十三年度偵字第二○三一號），
本院依簡式審判程序判決如左：
    主  文
乙○○服用酒類，不能安全駕駛動力交通工具而駕駛，處有期徒刑參月；又駕駛動力
交通工具肇事，致人受傷而逃逸，處有期徒刑拾月。應執行有期徒刑壹年，緩刑肆年
。
被訴傷害部分公訴不受理。
    事  實
一、乙○○考領有適當之駕駛執照，明知服用酒類及其他相類之物足以造成不能安全
    駕駛動力交通工具之危險，竟於民國九十三年一月六日十六時三十分許，在高雄
    縣路竹鄉○○村○○路竹滬市場某麵攤飲用啤酒後，已達於體溫與血糖均降低、
    肌肉控制力差，而不能安全駕駛動力交通工具之狀態下，仍於同日十七時許，駕
    駛車牌號碼ＴＫ─六０九七號之自小客車，往高雄縣茄萣鄉方向行駛，行經茄萣
    鄉○○村○○路○段與崎漏路之三岔路口時，原應注意車輛於雙向二線道行駛時
    ，不得駛入來車之車道內，而依其當時之狀況，雖係夜間但有照明，且路面乾燥
    ，無障礙物，視距良好，並無不能注意之情事，竟因酒醉及疏於注意，逆向往崎
    漏路對向車道行使，致車頭前方撞及丁○○所騎乘，其後搭載薛仁閔之車牌號碼
    ＮＮＴ─六三五號重型機車前車頭，造成二人所騎乘之機車車身往崎漏路由北向
    南方向滑行約二點八公尺始停下（乙○○所駕車輛之煞車痕左、右輪則約為二點
    八公尺、十二點七公尺），致丁○○受有兩膝擦傷、兩小腿擦傷之傷害；薛仁閔
    則彈飛撞及地面，受有頭部外傷併顱內出血之傷害（傷害部分業據撤回告訴）。
    乙○○於明知肇事致丁○○、薛仁閔受傷之情況下，竟未停車以採取任何必要救
    護之安全措施，亦未報警處理或主動告知個人身分資料，即另行起意駕車逃逸。
    嗣丁○○、薛仁閔經姓名年籍不詳之路人送醫救治並報警處理後，經警依現場民
    眾提供肇事車輛車牌號碼而循線查獲，並於同年月七日零時四十一分許測得乙○
    ○呼氣時酒精濃度達零點三七毫克，已達不能安全駕駛動力交通工具而致生公共
    危險。
二、案經丁○○、丙○○（薛仁閔母親）告訴暨高雄縣政府警察局湖內分局報告台灣
    高雄地方法院檢察署檢察官偵查起訴
    理  由
壹、有罪部分：
一、本件被告所犯為死刑、無期徒刑或最輕本刑為三年以上有期徒刑以外之罪，其於
    準備程序中就被訴事實為有罪之陳述，經法官告知簡式審判程序之旨，並聽取公
    訴人、辯護人之意見後，爰依刑事訴訟法第二百七十三條之一第一項規定，由受
    命法官獨任進行簡式審判程序，合先敘明。
二、訊據被告乙○○對於右揭時、地酒醉駕車致被害人丁○○、薛仁閔受傷，並肇事
    逃逸之犯罪事實，均坦承不諱，核與告訴人指述之情節相符，復與目繫證人鄭世
    彬於警訊中之證述一致。
三、按刑法第一百八十五條之三規定所謂「不能安全駕駛」，係抽象危險犯，並不以
    發生具體危險為必要。且依醫學文獻所知，酒精對人體造成之影響，於呼氣時酒
    精濃度達每公升零點二五毫克（約合體內血液中酒精濃度五○ＭＧ＼ＤＬ或零點
    零五％）即會輕度中毒，造成輕度協調功能降低；而使用酒精後對於身體之影響
    ，與駕駛能力有關者包括︰（一）對移動景物之追蹤能力（二）眼睛經強光照射
    後之恢復視力之能力及（三）監視四周之注意能力，然許多飲酒者於飲酒後，因
    無可自覺之生理反應，以致腦部缺損而仍不自知故照常開車，此即眾多酒後駕車
    肇事之主因之一。經查，本件被告為警查獲時，經測得其呼氣含酒精濃度為每公
    升○‧三七毫克，已超過上開標準值，此亦有酒精測定值表一紙在卷可憑。並觀
    之本件被告飲酒後駕車，竟駛入對向車道而撞及被害人肇事，益徵被告服用酒類
    顯已達不能安全駕駛動力交通工具而致生公共危險之事實可堪認定。
四、另被告肇事後，並未立即停車查看被害人之傷勢，即右轉後沿仁愛路由北往南方
    向逃逸，經路人鄭世彬尾隨被告之車輛記清車牌號碼後，始轉回事故現場向警方
    報案等情，並據證人鄭世彬於警訊中證述明確，益徵被告確有肇事逃逸之事實。
    此外，並有舉發違反道路交通管理事件通知單、道路交通事故調查報告表、道路
    交通事故現場圖、酒精測試紀錄表、及現場相片附卷可證，本件事證明確，被告
    酒後駕車及肇事逃逸之犯行已臻明確。
五、核被告乙○○所為係犯刑法第一百八十五條之三、第一百八十五條之四之公共危
    險罪。所犯服用酒類不能安全駕駛及肇事逃逸二罪間，犯意各別，罪名不同，行
    為互殊，應予分論併罰。爰審酌被告罔顧交通安全，於服用酒類後，已達不能安
    全駕駛之狀態下，猶駕車上路對於自身及其他使用道路之公眾均具有高度之危險
    性，並肇致事故，且肇事後亦未留在現場協助救護，反逃離現場，惟其酒精濃度
    測試值僅為每公升○點三七毫克，犯罪後亦坦承犯行，並與被害人達成和解，此
    業據告訴人具狀陳明等一切情狀，分別量處如主文所示之刑，並定其應執行之刑
    。又被告前未曾受有期徒刑以上刑之宣告，此有台灣高等法院被告全國前案紀錄
    表及台灣高雄地方法院檢察署刑案資料查註紀錄表各一份在卷可佐，因一時失慮
    ，致罹刑典，事後已坦承犯行，深具悔意，經此刑之宣告後，應知警惕而無再犯
    之虞，本院因認暫不執行其刑為當，予以宣告緩刑四年，用啟自新。
貳、不受理部分：
一、公訴意旨另以：乙○○於民國九十三年一月六日十七時許，駕駛車牌號碼ＴＫ─
    六０九七號之自小客車，由高雄縣路竹鄉往高雄縣茄萣鄉方向行駛，行經茄萣鄉
    ○○村○○路○段與崎漏路之三岔路口時，原應注意車輛行駛於雙向二線道，不
    得駛入來車之車道內，而依其當時之狀況，雖係夜間但有照明，且路面乾燥，無
    障礙物，視距良好，並無不能注意之情事，竟因酒醉及疏於注意，逆向往崎漏路
    對向車道行使，致車頭前方撞及丁○○所騎乘，其後搭載薛仁閔之車牌號碼ＮＮ
    Ｔ─六三五號重型機車前車頭，造成二人所騎乘之機車車身往崎漏路由北向南方
    向滑行約二點八公尺始停下（乙○○所駕車輛之煞車痕左、右輪則約為二點八公
    尺、十二點七公尺），致丁○○受有兩膝擦傷、兩小腿擦傷之傷害；薛仁閔則彈
    飛撞及地面，受有頭部外傷併顱內出血之傷害。因認被告另涉有刑法第二百八十
    四條第一項之過失傷害罪嫌。
二、按告訴乃論之罪，告訴人於第一審辯論終結前，得撤回其告訴；又告訴經撤回者
    ，法院應諭知不受理之判決，刑事訴訟法第二百三十八條第一項，及第三百零三
    條第三款定有明文。
三、本件被告因過失傷害案件，經檢察官提起公訴，認被告係犯刑法第二百八十四條
    第一項前段之過失傷害罪，依同法第二百八十七條前段之規定須告訴乃論。茲據
    告訴人於第一審辯論終結前，已與被告達成和解，並具狀撤回告訴，是揆諸前開
    說明，爰諭知不受理之判決。
據上論斷，應依刑事訴訟法第二百七十三條之一第一項、第二百八十四條之一、第二
百九十九條第一項前段、第三百零三條第三款、第三百零七條，刑法第一百八十五條
之三、第一百八十五條之四、第五十一條第五款、第七十四條第二款，判決如主文。
本案經檢察官甲○○到庭執行職務。
中      華      民      國      九十三    年      五      月      七    日
                                    臺灣高雄地方法院交通法庭
                                        法  官    高英賓
右正本證明與原本無異。
如不服本判決，應於判決送達後十日內，向本院提出上訴狀。
                                        書記官    林雯琪
中      華      民      國      九十三    年      五      月      十    日
附錄論罪科刑法條
刑法第一百八十五條之三︰
服用毒品、麻醉藥品、酒類或其他相類之物，不能安全駕駛動力交通工具而駕駛者，
處一年以下有期徒刑、拘役或三萬元以下罰金。
中華民國刑法第一百八十五條之四
駕駛動力交通工具肇事，致人死傷而逃逸者，處六月以上五年以下有期徒
刑。
